【裁判字號】    90,台上,5842
【裁判日期】    900920
【裁判案由】    違反毒品危害防制條例
【裁判全文】
最高法院刑事判決                                九十年度台上字第五八四二號
    上訴人  台灣高等法院台南分院檢察署檢察官
    被  告  甲○○
右上訴人因被告違反毒品危害防制條例案件，不服台灣高等法院台南分院中華民國九
十年七月二十六日第二審判決（九十年度上訴字第八八四號，起訴案號：台灣台南地
方法院檢察署九十年度營毒偵字第三二號），提起上訴，本院判決如左：
    主  文
原判決撤銷，發回台灣高等法院台南分院。
    理  由
本件原判決以公訴意旨略稱：被告甲○○曾因煙毒案件，經判處應執行有期徒刑三年
四月確定，於民國八十七年十月十五日執行完畢，復因施用毒品案件，經台灣台南地
方法院裁定送觀察、勒戒後，認有繼續施用毒品之傾向，由台灣台南地方法院裁定強
制戒治，嗣以八十九年度毒聲字第九一五號裁定停止戒治，所餘戒治期間付保護管束
，於八十九年十月八日交付保護管束期滿，經台灣台南地方法院檢察署檢察官以八十
九年十月二十三日八十九年度戒毒偵字第六六七號不起訴處分確定。嗣又基於概括犯
意，自八十九年十一月間起至八十九年十二月底止，連續在台南縣東山鄉嶺南村四鄰
牛稠子三十一號等處施用第一級毒品海洛因，因認被告犯有毒品危害防制條例第十條
第一項之罪嫌，經審理結果，認犯罪不能證明，因而維持第一審諭知被告無罪之判決
，駁回檢察官在第二審之上訴，固非無見。
惟查被告之自白，非出於強暴、脅迫、利誘、詐欺、違法羈押或其他不正方法，且與
事實相符者，得為證據，刑事訴訟法第一百五十六條第一項定有明文。查被告於警訊
中供明：「我於八十九年十二月中旬至月底，在家中房間自行使用針筒將以白開水稀
釋後之海洛因毒品注射我小腿之血管，計約有十多次之多」（警卷一頁），於偵查中
亦供承「八十九年十一月底，又開始吸用毒品至八十九年十二月三十日止，都是施用
海洛因，地點都在家裏」（見偵卷十一頁正面），檢舉人即被告之丈夫曾榮振於警訊
中指稱「我於九十年一月九日八時十五分以電話向派出所報稱：我妻子甲○○施打一
級毒品海洛因多次，且衣櫃內有一注射針筒，請警方派員取締，我妻子吸毒已有一個
多月之久，最近一次是九十年一月六日，警方來搜索時，我全程在場，警察自香盒內
提出一支注射針筒」（詳第一審卷二十五頁、二十六頁），被告於九十年一月九日為
警查獲，經採尿送驗，亦呈海洛因陽性反應，有台南縣衛生局尿液檢驗成績書足憑，
被告供承其以注射方式施用毒品，並有注射針筒一支為憑，能否因被告於第一審及原
審否認施用毒品，及辯稱扣案之注射針筒是前次吸毒所留下云云，而認被告不成立犯
罪，尚非無研求之餘地。檢察官上訴意旨指摘原判決不當，尚非全無理由，應認有撤
銷發回更審之原因。
據上論結，應依刑事訴訟法第三百九十七條、第四百零一條，判決如主文。
中      華      民      國     九十     年      九      月     二十     日
                              最高法院刑事第九庭
                                  審判長法官  莊  登  照
                                        法官  洪  明  輝
                                        法官  黃  一  鑫
                                        法官  魏  新  和
                                        法官  林  秀  夫
      右正本證明與原本無異
                                              書  記  官
中      華      民      國     九十     年      九      月    二十六    日


司法院資訊處製作；財團法人民間司法改革基金會備份。
